Minutes et répertoires du notaire Pierre ORAGE, 1480 - 1521 (étude XX)
Archives nationales
Minutes et répertoires du notaire Pierre ORAGE (étude XX)
1480 - 1521
MC/ET/XX/1 - MC/ET/XX/2
Etude XX; Orage, Pierre
Archives nationales de France
Minutes et répertoires: la loi 2008-696 du 15 juillet 2008 relative aux archives a fixé à 75 ans à compter de la date de l'acte, ou à 25 ans à compter de la date du décès de l'intéressé si ce délai est plus bref, le délai de communication des minutes et répertoires des notaires; ce délai est porté à 100 ans à compter de la date de l'acte si le document se rapporte à un mineur (code du Patrimoine, articles L213-2, 4e d et 5e).
Autres documents de l'étude (dossiers de clients, comptabilité...): s'agissant d'archives privées, ces documents sont communicables selon les modalités fixées par le déposant ou le donateur.
Certains documents ne sont pas accessibles en raison de leur mauvais état de conservation.
Versement
Attention: ce notaire n'a pas laissé de répertoire pour son activité dans l'étude XX
Accès aux instruments de recherche de tous les notaires de l’étude XX
Archives de l'étude XX
- Minutes de Pierre ORAGE, 1480 - 1521; MC/ET/XX/1 - MC/ET/XX/2
  - Minutes. 1480 - 1521, MC/ET/XX/1; Document détérioré.
    Informations concernant le classement:
    Le niveau inférieur de description, quand il existe, correspond aux minutes d'actes. Toutes les minutes ne sont pas forcément décrites une à une. Les descriptions de ces minutes sont plus ou moins détaillées.
    - S.d. [Entre 1480 et 1521]. Échange entre Hugues Leconte, procureur au Châtelet, et Pierre Collet de deux maisons à Corbie contre un fief. (Acte incomplet)., 1480 - 1521; MC/ET/XX/1
      Origine de l'information:
      Relevé de minutes du XVe siècle, études VIII, XX, LXI, supplément (1156 actes), par Claire Béchu, Valérie Brousselle et Florence Greffe, 1992-1996 (fichier papier entièrement dématérialisé; voir contexte dans le Plan d’orientation général - Notaires de Paris, guides thématiques du Minutier).
      Date de révision: 2010
      Date de création de la notice: 2004
      échange; Corbie (Somme); Collet, Pierre; Leconte, Hugues; procureur de justice (Ancien Régime)
    - S.d. [entre 1480 et 1521]. Quittance donnée par Catherine Ruzé, femme de noble Guillaume de Beaune, seigneur de la Charmoise, vice-président de la Chambre des comptes de Bretagne, Jeanne Ruzé, femme de Jacques de Beaune, général de Languedoc, Marie Ruzé, femme de noble Jean Burdelot, général sur le fait de la justice des aides, Jeanne Ruzé, veuve de Pierre Audes, notaire et secrétaire du Roi, et Hardouin Lemaistre, avocat au Parlement, procureur de noble Jeanne Ruzé, sa mère, à noble Étienne Poncher, conseiller au Parlement, archidiacre de Thouar en l'église de Langres, et Simon Michel, chanoine de l'église de Paris, de la somme de 1200 l. t. en vaisselle d'argent, en exécution du testament de noble Martin Ruzé, conseiller au parlement, président aux Enquêtes, chanoine de l'église de Paris, frère desdites dames., 1480 - 1521; MC/ET/XX/1
      Informations complémentaires:
      Précisions sur les lieux: Fondettes (Indre-et-Loire)--La Charmoise
      quittance; Fondettes (Indre-et-Loire); Audes, Pierre; Beaune, Guillaume de; Beaune, Jacques; Burdelot, Jean; Lemaistre, Hardouin; Poncher, Etienne (15..?-1553?); Ruzé, Catherine; Ruzé, Jeanne; Ruzé, Marie; Ruzé, Martin; ecclésiastique; avocat; chanoine; administrateur; notaire; magistrat; secrétaire du roi (Ancien Régime)
    - 1480, 18 novembr. Vente par Jean de Brie l'aîné, laboureur à Brys, à Jean Gillebert, demeurant à Paris, de deux arpents de terre à Brys, moyennant 6 l. t., 18 novembre 1480; MC/ET/XX/1
      acte de vente; Bry-sur-Marne (Val-de-Marne); Brie, Jean de (l'aîné); Gillebert, Jean; agriculteur
    - 1480, 28 décembre. Vente par Michault Posteau, laboureur à Cachan, et Robine Bonnery, sa femme, à Jean Bonnery, prêtre, maître ès arts, écolier à Paris, leur beau-frère et frère, des droits qu'ils ont par le partage de la succession de Berthault Bonnery, leur père, laboureur à Arcueil, sur une maison à Arcueil, moyennant 13 f. 8 s. p., 28 décembre 1480; MC/ET/XX/1
      acte de vente; Arcueil (Val-de-Marne); Cachan (Val-de-Marne); Bonnery, Berthault; Bonnery, Jean; Bonnery, Robine; Posteau, Michault; agriculteur; prêtre; étudiant
    - 1481. Transaction entre Henriette Régnart, femme d'Alain Couppegorge, marchand à Paris, rue Saint-Jacques, et Nicolas Michel, marchand boulanger, et Jacques Laye, marchand cordonnier, procureurs de Noël Laye, marchand cordonnier, pour indemniser Henriette des coups et blessure que Noël lui a fait subir..-, MC/ET/XX/1
      À la suite :.
      Du même jour. Attestation par Jean Régnart, marchand et laboureur à Paris, grand-rue Saint-Jacques, Odinet et Henriette Régnart, ses enfants, que le décès de Jeanne, leur femme et mère n'est pas consécutif à l'altercation.
      accord; attestation; Saint-Jacques (rue); Couppegorge, Alain; Laye, Jacques; Laye, Noël; Michel, Nicolas; Régnart, Henriette; Régnart, Jean; Régnart, Jeanne; Régnart, Odinet; boulanger; cordonnier; agriculteur; commerçant
    - 1481 (n. st.), 24 février. Déclaration par Jean Delasalle, laboureur à Montrouge, qu'il a servi de prête-nom à Jean Guéneau, voiturier par terre à Montrouge, lors de l'acquisition faite d'Olivier Aymart, laboureur à Vanves, d'un demi arpent de vigne à Montrouge., 24 février 1481; MC/ET/XX/1
      déclaration; Montrouge (Hauts-de-Seine); Aymart, Olivier; Delasalle, Jean; Guéneau, Jean; agriculteur; transporteur de marchandises
    - 1481 (n. st.), 9 mars. Transport par Girard Ribet, marchand menuisier, bourgeois de Paris, procureur de Jean Ribet, marchand boulanger à Clermont-en-Auvergne, son frère, et de Liénard et Pierre Ribet, ses neveux à Nicolas Audouart, maçon à Paris, rue Saint-Victor, des droits qu'ils ont sur des biens près de Chevreuse, moyennant le paiement d'une somme non indiquée., 9 mars 1481; MC/ET/XX/1
      cession; Chevreuse (Yvelines); Clermont-Ferrand (Puy-de-Dôme); Saint-Victor (rue); Audouart, Nicolas; Ribet, Girard; Ribet, Jean; Ribet, Liénard; Ribet, Pierre; boulanger; maçon; menuisier
    - 1481 (n. st.), 15 mars. Partage entre Étienne Lefèvre, laboureur à Bagneux, et Blanchet Roux, laboureur à Paris, rue Saint-Jacques, d'une pièce de vigne à Bagneux qu'ils ont acquise de Geoffroy Toutain, laboureur à Paris., 15 mars 1481; MC/ET/XX/1
      partage; Bagneux (Hauts-de-Seine); Saint-Jacques (rue); Lefèvre, Etienne; Roux, Blanchet; Toutain, Geoffroy; agriculteur
    - 1481, 9 juin. Quittance donnée par Nicolas Dutartre, maçon et Colin Péain, laboureur, tous deux habitants de Chelles, procureur de Jeanne Lachandellière, fille de Robin Chandellier, décédé, et veuve de Pierre Bourion, laboureur à Chelles, à Denis Aubart, bourgeois de Paris, et à Alizon, sa femme, veuve en première noces de Charlot Chandellier, garde de la halle aux cordonniers à Paris, de la somme de 21 l. t. pour paiement des droits qui reviennent à Jeanne comme héritière de Charlot Chandellier., 9 juin 1481; MC/ET/XX/1
      quittance; Chelles (Seine-et-Marne); Aubart, Alizon; Aubart, Denis; Bourion, Pierre; Chandellier, Charlot; Chandellier, Robin; Dutartre, Nicolas; Lachandellière, Jeanne; Péain, Colin; agriculteur; maçon
    - 1481, 9 octobre. Titre nouvel par Thomas Martin, natif de Bretagne, laboureur à Courtaboeuf pour une maison et des terres à Courtaboeuf chargés, la maison de 12 d. p. et chaque arpent de terre de 8 d. t. de cens, envers noble Guy de Lévis, écuyer, seigneur de Marly-le-Chastel et de Magny-l'Essart, 9 octobre 1481; MC/ET/XX/1
      Précisions sur les lieux: Les Ulis (Essonne)--Courtabœuf; Marly-le-Châtel (Essonne)
      titre nouvel; Bretagne (France, région administrative); Les Ulis (Essonne); Marly-le-Roi (Yvelines); Montlhéry (Essonne); Lévis, Guy de (1449-1518) (?); Martin, Thomas; agriculteur
    - 1482 (n. st.), 16 janvier. Titre nouvel par Blanchet Roux, pour une pièce de vigne à Bagneux, chargée de 2 s. 18 d. p. envers Jean Mouchart, curé de Bagneux., 16 janvier 1482; MC/ET/XX/1
      titre nouvel; Bagneux (Hauts-de-Seine); Mouchart, Jean; Roux, Blanchet; curé
    - 1482 (n. st.), 19 janvier. Titre nouvel par Michault Mauchausse l'aîné, laboureur à Bagneux, pour une pièce de vigne à Bagneux chargée de 5 s. p. de rente envers Jean de Courselles, archidiacre de l'église de Paris..- (Au dos de l'acte 1482-01-16, Roux, Blanchet), 19 janvier 1482; MC/ET/XX/1
      titre nouvel; Bagneux (Hauts-de-Seine); Courselles, Jean de; Mauchausse, Michault (l'aîné); ecclésiastique; agriculteur
    - 1482 (n. st.), 15 février. Renonciation par Jean Lefèvre, laboureur à Grignon, au bail que lui a fait Henriet Lemaistre, marchand boucher à Saint-Germain-des-Prés, d'une pièce de vigne à Orly chargée de 48 s. p. de rente., 15 février 1482; MC/ET/XX/1
      renonciation; bail; Orly (Val-de-Marne); Lefèvre, Jean; Lemaistre, Henriet; boucher; agriculteur
    - 1482 (n. st.), 27 février. Nomination d'arbitres pour mettre fin au procès qui oppose Martin Durand, écolier étudiant en l'université de Paris, et Nicolas Duquesnoy, prêtre, pour l'attribution de la cure d'Émancé., 27 février 1482; MC/ET/XX/1
      nomination; Emancé (Yvelines); Duquesnoy, Nicole; Durand, Martin; prêtre; étudiant
    - 1482(n. st.), 6 mars. Vente par Pierre Arnoul dit Rimbault, marchand pâtissier à Paris, rue Aubry-le-Boucher, à Jean Arnoul, dit Rimbault, son frère, marchand teinturier, bourgeois de Paris, de la moitié par indivis d'une maison rue Aubry-le-Boucher, 6 mars 1482; MC/ET/XX/1
      acte de vente; Aubry-le-Boucher (rue); Arnoul dit Rimbault, Jean; Arnoul dit Rimbault, Pierre; pâtissier; teinturier blanchisseur
    - 1482 (n. st.), 9 mars. Constitution par Pierre Langlois le jeune, marchand boucher, demeurant à Paris, à la boucherie Sainte-Geneviève, au chapître Saint-Marcel, de 3 écus d'or de rente, moyennant 30 écus d'or., 9 mars 1482; MC/ET/XX/1
      constitution de rente; Sainte-Geneviève (ruelle); Montagne-Sainte-Geneviève (hameau); Langlois, Pierre (le jeune); boucher
    - 1482 (n. st.), 1er avril. Vente par Jean Lehucher, marchand mercier à Saint-Florentin, à Jean Sendrier, écolier à Paris, de toutes les terres qu'il possède à Gaulges par héritage de son père Jacquinot Lehucher, moyennant 115 l. t., 1er avril 1482; MC/ET/XX/1
      acte de vente; Jaulges (Yonne); Saint-Florentin (Yonne); Lehucher, Jacquinot; Lehucher, Jean; Sendrier, Jean; commerçant; étudiant
    - 1482, 25 juillet. Accord passé entre Denise, veuve de Simon Hucher, marchand tapissier, bourgeois de Paris, et les filles d'un premier lit de son mari, Perrette Hucher, femme de Pierre Théodet, marchand parcheminier à Paris, et Étiennette Hucher, femme de Jean Tronson, marchand cordonnier à Paris, au sujet de partage de la succession de Simon Hucher., 25 juillet 1482; MC/ET/XX/1
      accord; Hucher, Denise; Hucher, Etiennette; Hucher, Perrette; Hucher, Simon; Théodet, Pierre; Tronson, Jean; cordonnier; tanneur; tapissier
    - 1482, 15 septembre. Quittance donnée par Guillemette Fermière, veuve d'Antoine Depogues, bourgeois de Nemours, à Pierre Duvivier, conseiller au trésor du Roi, qui lui a versé la somme de 50 écus d'or en rachat de 5 écus d'or de rente. .- (Au dos de l'acte 1482-07-25, Hucher, Denise), 15 septembre 1482; MC/ET/XX/1
      quittance; Nemours (Seine-et-Marne); Depogues, Antoine; Duvivier, Pierre; Fermière, Guillemette
    - 1482, 25 octobre. Vente par Enguerrand Houdicquier, crieur de vieux fer à Paris, à Jean Bourcier, gruyer de Séquigny, d'une masure et de jardins à Viry-sur-Orge, moyennant 6 l. t., 25 octobre 1482; MC/ET/XX/1
      acte de vente; Viry-Châtillon (Essonne); Bourcier, Jean; Houdicquier, Enguerrand; auxiliaire de justice
    - 1482, 7 décembre. Déclaration par Audry Delarche, laboureur au Port-de-Marly, selon laquelle il a pris à bail depuis trois ans, plusieurs pièces de terre à Marly appartenant au seigneur du lieu, noble Guy de Lévis, écuyer, moyennant 13 s. 8 d. p. de cens., 7 décembre 1482; MC/ET/XX/1
      déclaration; Le Port-Marly (Yvelines); Delarche, Audry; Lévis, Guy de (1449-1518) (?); agriculteur
    - 1482 (n. st.), 23 mars. Procuration donnée par Pascal Lavergne, sergent à cheval au Châtelet à divers notaires et secrétaires du Roi, pour résigner son office, au profit de Rigault Tiger, habitant de Paris..-, MC/ET/XX/1
      Du même jour. Obligation par Rigault Tiger de la somme de 32 écus d'or envers Pascal Lavergne..
      Du même jour. Promesse par Pascal Lavergne de dédommager Rigault Tiger, s'il ne peut jouir de son office dont la possession est contestée par un dénommé Isambert Jaquelin.
      procuration; promesse; Jaquelin, Isambert; Lavergne, Pascal; Tiger, Rigault; notaire; secrétaire du roi (Ancien Régime); auxiliaire de justice
    - 1483 (n. st.), 22 janvier Bail emphytéotique par Michault Grivet, laboureur à Clamart à Colin Leblonc, laboureur à Issy-les-Moulineaux, de cinq quarterons de vigne à Clamart, moyennant 2 s. p. de rente., 22 janvier 1483; MC/ET/XX/1
      bail; Clamart (Hauts-de-Seine); Issy-les-Moulineaux (Hauts-de-Seine); Grivet, Michault; Leblonc, Colin; agriculteur
    - 1483, 4 mars (n. st.). Déclaration de Guillaume de Cambray, marchand barbier à Paris, qu'il a servi de prête-nom à Simon Belin, bourgeois de Paris, lors de l'acquisition de 13 l. t. qu'il a faite de Jean de Reilhac, maître des comptes du Roi, seigneur de Bonneuil et de la Queue-en-Brie, 4 mars 1483; MC/ET/XX/1
      déclaration; Bonneuil-sur-Marne (Val-de-Marne); La Queue-en-Brie (Val-de-Marne); Belin, Simon; Cambray, Guillaume de; Reilhac, Jean de; coiffeur; comptable; magistrat
    - 1483, 15 mars (n. st.) Promesse par noble Jean Fary, écuyer, prévôt et sous-bailli de Précy, à sa future épouse Henriette Ladoudarde, veuve de Jean Sénard, bourgeois de Paris, d'employer le prix de la vente de sa maison rue Garnier-Saint-Ladre à Paris à racheter 10 l. t. de rente qu'elle a constituées à Jacques Chauberon, marchand orfèvre et bourgeois de Paris., 15 mars 1483; MC/ET/XX/1
      promesse; Grenier-Saint-Lazare (rue du); Chauberon, Jacques; Fary, Jean; Ladoudarde, Henriette; Sénard, Jean; orfèvre
    - 1484, 27 mai. Testament de Jeanne Lacaille. .-, 27 mai 1483 - 25 juin 1484; MC/ET/XX/1
      À la suite: 1484, 25 juin. Codicille.
      testament; Lacaille, Jeanne
    - 1483, 21 juin. Prise à bail pour neuf ans par Jean Musnier, laboureur et marchand à Rutel, d'une masure et de terres à Villenoy et Rutel, appartenant à Jean Leriche, clerc à la Chambre des comptes et à Adeline Desmolins, sa femme, moyennant six muids et demi de grain de loyer., 21 juin 1483; MC/ET/XX/1
      Précisions sur les lieux: Villenoy (Seine-et-Marne)--Rutel (ferme)
      Villenoy (Seine-et-Marne); Desmolins, Adeline; Leriche, Jean; Musnier, Jean; agriculteur; commerçant
    - 1483, 23 août. Déclaration de Jean Pommoy, manouvrier à [...], selon laquelle il a depuis un an fait à Michel Jourdain, voiturier par terre à Mitry-en-France, le bail de tous ses droits sur l'héritage de Michault Pommoy, ouvrier de bras à Mitry, moyennant 15 s.t., 23 août 1483; MC/ET/XX/1; ( très détérioré par l'humidité). (Au bas de l'acte 1483-06-21, Musnier, Jean).
      déclaration; Mitry-Mory (Seine-et-Marne); Jourdain, Michel; Pommoy, Jean; Pommoy, Michault; journalier; magasinier; transporteur de marchandises
    - 1483, 27 août. Donation par Gillet de Montigny, marchand chaussetier à Paris rue Saint-Honoré, et Simon de Montigny marchand à Bellême, à leur frère Nicolas, maître ès arts, écolier à Paris, de leurs droits sur la succession de Jean Saussaye, chanoine d'Angers et curé de Saint-Samsom, hors les murs d'Angers, leur oncle., 27 août 1483; MC/ET/XX/1
      Précisions sur les lieux: Angers (Maine-et-Loire)--Saint-Samson (église)
      donation; Angers (Maine-et-Loire); Bellême (Orne); Saint-Honoré (rue); Montigny, Gillet de; Montigny, Nicolas de; Montigny, Simon de; Saussaye, Jean; chanoine; fabricant d'accessoires vestimentaires; commerçant; étudiant
    - 1483, 4 septembre. Testament d'Henriette, veuve d'Henri de Verdun., 4 septembre 1483; MC/ET/XX/1
      testament; Verdun, Henri de; Verdun, Henriette de
    - 1483, 20 novembre. Bail par Geoffroy Leroux, marchand libraire à Paris, rue Saint-Jacques, à Thomas Pasteau, laboureur à Saint-Marcel, de trois quartiers de vigne à Ivry, moyennant 33 s. p. de rente., 20 novembre 1483; MC/ET/XX/1; Détérioré par l'humidité.
      bail; Ivry-sur-Seine (Val-de-Marne); Saint-Jacques (rue); Saint-Marcel (faubourg); Leroux, Geoffroy; Pasteau, Thomas; agriculteur; libraire
    - 1483, 22 novembre. Donation par Perette, veuve de Thomas Denormens, tisserand en linge à Paris, à la montagne Sainte-Geneviève, à son neveu, Geoffroy Bertrand, tisserand en linge au même lieu, de 10 s. p. de rente sur une maison à Vaulx., 22 novembre 1483; MC/ET/XX/1
      Précisions sur les lieux: Savigny-sur-Orge (Essonne)--Vaux
      donation; Montagne-Sainte-Geneviève (hameau); Savigny-sur-Orge (Essonne); Bertrand, Geoffroy; Denormens, Perette; Denormens, Thomas; tisserand
    - 1483, 1er décembre. Échange entre le couvent des Clarisses de Lourcine-lès-Saint-Marcel et Jean Manessier, marchand teinturier de peaux et bourgeois de Paris, de 4 l. p. de rente contre 40 s. p. de rente., 1er décembre 1483; MC/ET/XX/1; (en deux exemplaires dont l'un comporte la formule de notification).
      échange; Manessier, Jean; teinturier blanchisseur
    - 1483, 5 décembre. Bail emphytéotique par Jean Marchant, charpentier juré à Paris, à Mathieu Bonlieu, laboureur à Saint-Marcel, d'un demi arpent de vigne à Montrouge, moyennant 14 s. p. de rente..-, 5 décembre 1483; MC/ET/XX/1
      Du même jour. Bail emphytéotique par le même, tuteur des enfants que sa femme Julienne a eus d'un premier mariage avec Geoffroy Bonevynal, marchand et bourgeois de Paris, à Jean Mesnage, laboureur à Notre-Dame-des-Champs, d'un demi arpent de vigne à Montrouge, aux mêmes conditions.
      bail; Montrouge (Hauts-de-Seine); Notre-Dame-des-Champs (hameau); Saint-Marcel (faubourg); Bonevinal, Geoffroy; Bonlieu, Mathieu; Marchant, Jean; Marchant, Julienne; Mesnage, Jean; charpentier; agriculteur; commerçant
    - 1484, 9 juin. Vente par Thibault Turpin, prêtre, maître ès arts à Paris, rue Neuve-Notre-Dame, à Regnault de La Vacquerie, docteur en décret, à Paris, rue des Noyers, de rente en grains sur des biens à Lisses., 9 juin 1484; MC/ET/XX/1
      acte de vente; Lisses (Essonne); Neuve-Notre-Dame (rue); Noyers (rue des); La Vacquerie, Regnault de; Turpin, Thibault; docteur d'université; prêtre
    - 1484, 23 octobre. Testament de Frise Lacosarde., 23 octobre 1484; MC/ET/XX/1
      testament; Lacosarde, Frise
    - 1485, 11 mai. Description et estimation de biens immobiliers à Paris, rue de la Bûcherie, et à Fontenay-sous-Bois, par Jean Poirieur, maçon, et Jean Marchant, charpentier, jurés du Roi, ainsi que de diverses rentes, le tout dépendant de la succession de Jean Colet, procureur au Châtelet., 11 mai 1485; MC/ET/XX/1
      inventaire; devis; Fontenay-sous-Bois (Val-de-Marne); Bûcherie (rue de la); Colet, Jean; Marchant, Jean; Poirieur, Jean; charpentier; maçon; procureur de justice (Ancien Régime)
    - 1487, 7 novembre. Transport par Pierre Colet à Hugues Leconte et Jeanne Colet, sa femme, des biens à Fontenay-sous-Bois qui lui reviennent dans la succession de Jean Colet, leur père, moyennant 190 l. t., 7 novembre 1487; MC/ET/XX/1
      cession; Fontenay-sous-Bois (Val-de-Marne); Colet, Jean; Colet, Jeanne; Colet, Pierre; Leconte, Hugues
    - 1488, 24 mars (n. st.). Accord pour fin de procès entre Jacques Bagereau, comme ayant droit par transport de Jean Guynemont, et François Guynemont au sujet de rentes et du bail de certains biens., 24 mars 1488; MC/ET/XX/1
      accord; Bagereau, Jacques; Guynemont, François; Guynemont, Jean
    - 1488, 14 juillet. Bail par Nicolas Michel, fripier aux Halles de Paris et Jeanne, sa femme, à Guillaume Maillet, marchand huilier et chandelier à Paris rue Saint-Antoine, des droits de Jeanne sur une maison, à l'enseigne du Dauphin à Paris, rue Saint-Denis, moyennant 60 s.p. de rente., 14 juillet 1488; MC/ET/XX/1
      bail; Saint-Antoine (rue); Saint-Denis (rue); Maillet, Guillaume; Michel, Jeanne; Michel, Nicolas; cirier
    - Déclaration par noble Girard Séguier conseiller au Parlement qu'il a en dépôt pour noble Pierre Decourses, écuyer, capitaine de Pontoise, seigneur de Malaquet en Beauce, de Guizy [Guiry], de Glatigny en Vexin français, et Ambroise Dusel, sa femme, la somme de 900 l. t. restant de 1470 l. t. provenant de la vente faite par Girard et Marguerite de Vaudetar, sa femme, audit Pierre de la terre de Molins près de Bourges., 1489; MC/ET/XX/1
      déclaration; Bourges (Cher); Glatigny (Oise); Guiry-en-Vexin (Val-d'Oise); Moulins-sur-Yèvre (Cher); Pontoise (Val-d'Oise); Decourses, Pierre; Dusel, Ambroise; Séguier, Girard; Vaudétar, Girard de; Vaudétar, Marguerite de; administrateur
    - 1489, 20 juin. Constitution par Mathieu Chagelart, prêtre, curé de Saclay, à Jean Parent, procureur en la Chambre des comptes et en la Chambre des monnaies, de deux muids de grain de rente sur des biens à Paris et à Rueil moyennant 110 l. t., 20 juin 1489; MC/ET/XX/1
      constitution de rente; Rueil-Malmaison (Hauts-de-Seine); Saclay (Essonne); Chagelart, Mathieu; Parent, Jean; prêtre; procureur du roi (Ancien Régime)
    - 1489, 23 juin. Transport par Henri Desnoyers, boursier à Vernon-sur-Seine, à Thomas Desnoyers, marchand pâtissier, bourgeois de Paris, son frère, de tous les droits qui lui appartiennent par les successions de Pierrette Lapolarde, leur mère, de Mathurin, Pierre et Lucas Desnoyers, leurs frères, et dans la succession à venir de Pierre Desnoyers, marchand pâtissier, bourgeois de Paris, leur père, en une maison donnant sur la rue de la Vieille-Boucherie et faisant le coin de la rue Saint-André-des-Arts, 23 juin 1489; MC/ET/XX/1
      transport de droits; Saint-André-des-Arts (rue); Vieille-Boucherie (rue de la); Vernon (Eure); Desboyers, Mathurin; Desboyers, Thomas; Desnoyers, Henri; Desnoyers, Lucas; Desnoyers, Pierre; Lapolarde, Pierrette; maroquinier; pâtissier
    - 1489, 3 juillet. Contrat de mariage entre Guillemette Soufflet, fille de Pierre Soufflet, barbier à Saint-Marcel, et d'Étiennette, sa femme, et Henri Cousin, boucher à Paris, à la Montagne Sainte-Geneviève., 3 juillet 1489; MC/ET/XX/1
      contrat de mariage; Montagne-Sainte-Geneviève (hameau); Saint-Marcel (faubourg); Cousin, Henri; Soufflet, Etiennette; Soufflet, Guillemette; Soufflet, Pierre; coiffeur; boucher
    - 1489, 19 octobre. Exécution par Philippe Gilbon, bachelier en théologie, recteur de l'Université de Paris, Jacques Lecaron, marchand et bourgeois d'Aire, et Hugues Leconte, procureur au Châtelet, du testament de Pierre Lecaron, prêtre, maître et principal du collège de Boncourt, frère de Jacques qui lègue ses biens à la cure de Saint-Étienne représentée par Étienne Contessse, prieur et curé de cette église., 19 octobre 1489; MC/ET/XX/1
      compte d'exécution testamentaire; Aire-sur-la-Lys (Pas-de-Calais); Contesse, Etienne; Gilbon, Philippe; Lecaron, Jacques; Lecaron, Pierre; Leconte, Hugues; bachelier; commerçant; directeur d'établissement d'enseignement; enseignant; procureur de justice (Ancien Régime); prêtre; recteur d'université
    - 1489, 25 octobre. Transport par Mahiet Delavoirie, marchand bourgeois de Paris, à François Delaruelle, marchand drapier, bourgeois de Paris, de 30 s. p. de rente et des arrérages dus par Olivier Geuffrin, laboureur à Sceaux..-. .- (Au dos de l'acte 1489-10-19, Gilbon, Philippe)., 25 octobre 1489; MC/ET/XX/1
      Du même jour. Transport par Mahiet Delavoirie et Jeanne, veuve en seconde noces de Jean Labelle, marchand hôtelier, bourgeois de Paris, sa mère, au même de 13 f. 10 s. p. d'une créance sur Olivier Geuffrin.